臺灣臺北地方法院刑事判決
111年度訴字第228號
公  訴  人  臺灣臺北地方檢察署檢察官
被      告  郭子銘


            鍾旺龍


            孫浤瑜


上列被告因傷害等案件，經檢察官聲請簡易判決處刑（110年度
調院偵字第632號），本院認不宜逕以簡易判決處刑（111年度簡
字第401號），改依通常程序審理(111年度訴字第228號)，並判
決如下：
    主  文
本件公訴不受理。
    理  由
一、聲請簡易判決處刑意旨略以：被告郭子銘於民國110年8月21
    日7時許，在臺北市○○區○○路000號臺北農產運銷股份有限公
    司外，因停車問題與告訴人賈西亞劉珊珊發生爭執，竟基於
    公然侮辱之犯意，在該不特定人得共見共聞之處所，徒手打
    告訴人賈西亞劉珊珊一巴掌，足以貶損告訴人賈西亞劉珊珊
    之名譽。又告訴人賈西亞劉珊珊不甘受辱，隨即聯繫前夫被
    告鍾旺龍到場，被告鍾旺龍即夥同友人被告孫浤瑜前來與告
    訴人郭子銘理論，被告郭子銘於上開時、地，復基於公然侮
    辱之犯意，在該不特定人得共見共聞之處所，徒手打告訴人
    鐘旺龍一巴掌，足以貶損告訴人鍾旺龍之名譽；被告鍾旺龍
    與被告郭子銘旋基於傷害之犯意徒手互毆，被告鍾旺龍用力
    推擠及拉住告訴人郭子銘之脖子，一旁之被告孫浤瑜(聲請
    簡易判決處刑書誤載為孫浤龍)亦基於傷害之犯意，徒手毆
    打告訴人郭子銘之臉部，被告郭子銘則徒手毆打告訴人鍾旺
    龍之腹部，致告訴人郭子銘受有臉部瘀傷之傷害，告訴人鍾
    旺龍則受有前腹壁4×4公分挫擦傷之傷害。因認被告郭子銘
    涉犯刑法第309條第1項之公然侮辱及第277條第1項之傷害等
    罪；被告鍾旺龍、孫浤瑜2人均係犯刑法第277條第1項之傷
    害罪等語。 
二、告訴乃論之罪，告訴人於第一審辯論終結前，得撤回其告訴
    ；告訴經撤回者，法院應諭知不受理之判決，刑事訴訟法第
    238條第1項、第303條第3款定有明文。又法院諭知不受理判
    決，得不經言詞辯論而為之，同法第307條亦有明定。
三、經查，檢察官認被告郭子銘涉犯刑法第309條第1項之公然侮
    辱及第277條第1項之傷害等罪，依同法第314條及第287條前
    段規定，屬告訴乃論之罪；被告鍾旺龍、孫浤瑜2人均涉犯
    刑法第277條第1項之傷害罪，依同法第287條前段規定，屬
    告訴乃論之罪。茲因告訴人賈西亞劉珊珊、告訴人即被告郭
    子銘、告訴人即被告鍾旺龍及被告孫浤瑜成立和解後，告訴
    人等均已於111年3月7日具狀撤回告訴，有刑事撤回告訴狀
    在卷可稽，本案之告訴既經撤回，爰不經言詞辯論，逕為諭
    知不受理之判決。
據上論斷，應依刑事訴訟法第452條、第303條第3款、第307條，
判決如主文。　
中　　華　　民　　國　　111 　年　　 3　　月　　29　　日
                  刑事第九庭  審判長法  官  黃怡菁
                                    法  官  蔡宗儒
                                    法  官  商啟泰
上正本證明與原本無異。 
如不服本判決應於收受送達後20日內向本院提出上訴書狀，並應
敘述具體理由；其未敘述上訴理由者，應於上訴期間屆滿後20日
內向本院補提理由書（均須按他造當事人之人數附繕本）「切勿
逕送上級法院」。告訴人或被害人如對於本判決不服者，應具備
理由請求檢察官上訴，其上訴期間之計算係以檢察官收受判決正
本之日期為準。 因疫情而遲誤不變期間，得向法院聲請回復原
狀。
                                    書記官  洪婉菁
中　　華　　民　　國　　111 　年　　 3　　月　　30　　日